臺灣新北地方法院民事判決
111年度重訴字第133號
原      告  王荃辰  
訴訟代理人  朱立偉律師
            徐子騰律師
            莊棣為律師
被      告  王○菱  
            王○丞  
前二人共同
法定代理人  廖○竹  
共同
訴訟代理人  江雅萍律師
上列當事人間請求不動產所有權移轉登記事件，經本院於民國11
1年9月21日言詞辯論終結，判決如下：
    主  文
被告應將如附表所示不動產之所有權移轉登記予原告。
訴訟費用由被告負擔。
    事實及理由
一、原告起訴主張：
（一）緣原告於民國110年6月間向訴外人陳致遠買受如附表所示
      之門牌號碼新北市○○區○○路00號房屋及其坐落之土地（下
      稱系爭房地），因稅務上之考量，原告向胞兄即被告之被
      繼承人乙○○（下逕稱其名）商議，借用乙○○之名義簽立系
      爭房地買賣契約，並將系爭房地所有權借名登記在乙○○名
      下，同時委由乙○○以自己名義向銀行貸款，而由原告支付
      買賣價金及清償上開貸款，並保管系爭房地之所有權狀，
      且系爭房地亦由原告出租予訴外人戊○○居住使用，社區管
      理費亦係原告所繳納，可證原告與乙○○間存有借名登記契
      約。
（二）詎料，乙○○於110年12月30日過世，被告丁○○、丙○○為乙○○之未成年子女即繼承人，而被告二人之法定代理人辛○○
      於知悉乙○○上情後，卻拒不返還系爭房地，意圖將系爭房
      地據為己有，因此原告方提起本件訴訟。本件原告與被繼
      承人乙○○間就系爭房地成立借名登記契約，而上開契約因
      乙○○死亡而終止，而該不動產因原登記為乙○○所有，而由
      被告二人概括繼承，被告亦已辦理繼承登記，被告自無法
      律上原因受有利益，致原告無法行使所有權而受有損害，
      原告爰依借名登記契約關係、民法第179條不當得利之法
      律關係，身為借名人之原告本自得請求出名人之繼承人即
      被告二人移轉登記系爭房地所有權予原告。　　　　　
（三）併聲明：被告應將新北市○○區○○段000地號土地（權利範
      圍10000分之72）及新北市○○區○○段0000號建號建物即門
      牌號碼新北市○○區○○路00號3樓房屋（權利範圍全部，含
      共有部分即同段1686建號權利範圍10000分之104、同段16
      87建號權利範圍10000分之371、同段1688建號權利範圍10
      000分之323）之所有權移轉登記予原告。
二、被告則以：
（一）被告否認原告借名登記予乙○○之事實，原告應就與乙○○有
      借名登記之主張負舉證責任，原告提出之原證1不動產買
      賣契約書，雖有部分手寫部分字跡不明，但該契約之買方
      為乙○○，並非原告。又原告提出之原證6、7為存摺影本，
      雖於110年6月28日均有聯行轉帳新臺幣（下同）200萬元
      之登載，但無法看出係原告轉帳予乙○○，亦無法證明該轉
      帳行為與本件不動產買賣之關聯性。相同情況，原告提出
      之原證8為匯款單影本，姑不論因影印已模糊難以辨識，
      縱使真有原告所稱之由原告提供現金200萬元委由母親己○○匯款至乙○○帳戶之情況存在，亦無法證明此匯款與本件
      不動產買賣有關。而原告提出之原證9聯邦銀行授信本息
      收據影本，縱使為真，亦只能證明乙○○於110年8月9日已
      還清聯邦商業銀行股份有限公司（下稱聯邦銀行）100萬
      元之貸款，並不能證明該款項係原告清償，亦不能證明此
      清償行為與原告主張之借名登記關聯性，故原告應就其主
      張舉證。況依原告所述，乙○○既因買受系爭房地而以自己
      名義向銀行貸款600萬元，顯見乙○○確以不動產所有權人
      自居，設定抵押於所有之不動產上，目前系爭房地貸款已
      由被告母親辛○○接手繳納，系爭房地之社區(草莓園社區)
      管理費，經被告詢問該社區總幹事，稱均是由乙○○繳納，
      而非原告，目前管理費已改由被告母親辛○○繳納，故原告
      主張不足採信。
（二）依原證5之住商不動產買賣議價委託書影本，該議價委託
      人明白記載為乙○○，也由乙○○簽名，而非原告，顯見乙○○
      於系爭房地議價時即110年6月20日已出面與住商不動產簽
      訂委託書，而非如原告所稱「...直至簽訂系爭房地不動
      產買賣契約書方由乙○○出席簽名...」，故原告主張顯與
      證據不符。又觀諸原告提出之原證1系爭房地不動產買賣
      契約書影本，其中第三條有關買賣價金第一期為110萬元
      、第二期無、第三期為160萬元、第四期為800萬元，並無
      原告所稱之200萬元及220萬元的金額，故原告主張該二筆
      匯款係為支付系爭房地價金，委無可採。　
（三）又原告聲稱於110年8月9日攜現金100萬元至聯邦銀行中港
      分行清償乙○○之信貸100萬元云云，首先為何原告要攜帶1
      00萬元之大額現金，而不以匯款之方式清償，令人質疑。
      再者，既以現金清償乙○○信貸，又何看出係原告或是乙○○
      清償。原告稱乙○○欠債甚多，無資力購買系爭房地云云。
      苟為如此，原告為何還要以乙○○之名義購買系爭房地，不
      怕日後因乙○○債務而影響到系爭房地受查封拍賣，又乙○○
      如債信不良，又何能以系爭房地向銀行抵押貸款600萬元
      及信用貸款100萬元，原告所稱與一般人經驗法則不符，
      不足採信。另依照原告提出之原證10之房屋租賃契約書影
      本，房屋之出租人為乙○○，原告僅為代理人，而承租人王
      僑偉之房屋租金亦係按月匯入乙○○銀行帳戶，而非原告帳
      戶，顯見租賃關係存在於乙○○與承租人王僑偉。
（四）原告雖稱原告向乙○○約定借名登記除基於房屋稅、地價稅
      之因素，亦考量到自身名下已有一處房屋，將影響房屋貸
      款之成數及利率，然有關房屋稅或地價稅，無論登記為乙○○或原告，均須繳納，無法避免，自無法作為原告主張借
      名登記之理由。另原告主張因名下已有房產會影響貸款之
      成數及利率，自應就此主張負舉證責任。況且原告既主張
      乙○○積欠債務甚多，工作收入不豐，名下沒有存款云云，
      顯見乙○○信用不佳，則其應該無法向銀行貸到好的成數及
      利率，但原告卻主張系爭房地是借用乙○○名義買受，行徑
      令人費解，是否原告債信不良不法向銀行貸款，還是故意
      隱瞞其他不法原因。
（五）另原告提出之原證11之乙○○與被告丁○○聊天紀錄，被告等
      不否認為真，但乙○○於該次聊天所述：「你老爸我泰山區
      房子最是你叔叔看到買下來...」，整句話的主詞「你老
      爸」，並稱「我泰山區房子」，已明白向被告丁○○表示泰
      山區房子是乙○○所有，因原告會看房子風水，所以房子是
      原告看到，而由乙○○買下來，而非原告買下來，實無任何
      足以證明原告與乙○○間有任何借名登記之關係存在。而證
      人己○○為原告之母，關係匪淺，且證人己○○目前亦對被告
      二人提出民事訴訟起訴，利益衝突下所為證言自有偏頗，
      無足採信。本件原告主張與乙○○間有借名登記契約，卻未
      說明借名登記之緣由與目的，得否違反法律禁止規定或公
      序良俗而無效，原告亦未舉證證明借名登記契約存在，故
      其請求顯無理由，請依法駁回等語置辯。
（六）並為答辯聲明：原告之訴駁回。
三、原告主張其於110年6月間出資購買，而以買賣為原因登記予
    被告之被繼承人乙○○名下，並由乙○○向聯邦銀行辦理系爭房
    地抵押借款，惟系爭房地係原告借用乙○○名義，登記乙○○為
    系爭房地之所有權人，實則系爭房地為原告所有，嗣乙○○過
    世，借名契約因而消滅等語；惟為被告所否認，並以前揭情
    詞置辯，是本件之爭點厥為：原告與乙○○間就系爭房地是否
    有借名登記存在？原告是否為系爭房地之實際所有權人？茲
    論述如下：
（一）按稱「借名登記」者，謂當事人約定一方將自己之財產以
      他方名義登記，仍由自己管理、使用、處分，他方允就該
      財產為出名登記之契約，成立側重於借名者與出名者間之
      信任關係，在性質上應與委任契約同視，倘其內容不違反
      強制、禁止規定或公序良俗者，仍應賦予無名契約之法律
      上效力，並類推適用民法委任之相關規定（最高法院99年
      度台上字第97號、98年度台上字第990 號判決要旨參照）
      。準此，將自己所有不動產登記以他方名義登記，仍由自
      己管理、使用、處分，他方僅係單純提供其名義而為登記
      者，即應成立借名登記契約。按借名登記契約，乃借名者
      經由出名者之同意，將自己之財產登記為出名者之名義，
      出名者自始未負責管理、使用、處分財產，僅允就該財產
      為出名登記而已，借名者並無使出名者取得實質所有權或
      其他權利之意思，外觀上出名者雖為物權登記名義人，但
      對於財產並無管理、使用、處分權限。
（二）查原告主張其係委託住商不動產之仲介人員庚○○提供房屋
      仲介服務，且親自與其接洽、出價及支付斡旋金，直至簽
      訂系爭房地不動產買賣契約書方由乙○○出席簽名，又原告
      有向仲介人員提及因貸款問題要以其胞兄乙○○之名義購買
      等語，此據其提出住商不動產仲介庚○○名片、及住商不動
      產買賣議價委託書影本各乙份為證（見本院卷第103至106
      頁），且據證人即系爭房地成交之仲介庚○○到庭具結證稱
      ：「(問：是否曾於110年6月間提供系爭房地之買賣及於
      同年8月間提供系爭房地之出租仲介服務？）是的。（問
      ：當時實際與證人接洽、委託、出價及支付斡旋金者為何
      人？）是甲○○，不是登記名義人乙○○。（問：是否曾向原
      告說明有關購買房屋的稅務、貸款問題？）是的。於一開
      始要買房屋時就有向原告提到，在成交之前就提及，我和
      原告是賣一間新莊中榮街物件時認識，原告是中榮街的所
      有權人的家人，我當時是要開發這間房子，才認識原告，
      我不記得時間。（問：證人告訴原告稅務、貸款內容為何
      ？）我有告訴原告貸款上會有問題，因原告表示他沒有工
      作，我說要有穩定現金流銀行才會貸款，我就請原告回去
      跟家人討論，因為買不到房子後面稅務都不用提。貸款的
      問題講完，後續有什麼稅務問題，我們都有整份資料，直
      接給原告，中間有很多專業。（問：原告表示是證人跟原
      告表示有稅務考量，才登記其他人為登記名義人，所以想
      詢問證人有何稅務問題？）我是跟原告講，如果你沒有穩
      定的現金流，貸款會有問題。（問：甲○○回去問家人後，
      如何表示？）原告回去找家人後，因為家人有工作，原告
      問我可不可以登記給家人，我說對方要同意，再來頭期款
      、後面的費用是原告給付，原告簽約時有跟我提登記給他
      哥。原告說貸款由他全權處理，他只需要一個人頭。（問
      ：請鈞院提示本院卷106 頁，證人跟原告講貸款問題，證
      人與乙○○的買賣議價委託書是110 年6 月20日所簽訂，證
      人印象講貸款跟議價委託書的時間點為何？）跟原告講貸
      款是在議價委託書之前，簽這份前都會把所有的事情講好
      ，不然恐怕會有沒收或上法院的問題。跟原告講貸款大概
      在議價委託書簽訂前1 週，一定會讓當事人講好，並讓當
      事人想好。（問：請鈞院提示本院卷86頁，即原證1 、5
      ，系爭不動產買賣契約、議價委託書，乙○○是否有親自出
      面？）不動產買賣契約書甲○○、乙○○都有出席，由乙○○本
      人簽訂。確認書及議價委託書是到原告家，跟原告討論完
      後，請乙○○簽訂。（問：系爭不動產在看房、議價、決定
      購買時，都是由何人與證人磋商？）是甲○○。（問：甲○○
      決定要買時，給付何款項？）斡旋金10萬元，原告交付現
      金予我，斡旋金簽約日後會變成訂金，第一期款110萬元
      匯款到履約保證。（問：議價委託書寫交付斡旋金是乙○○
      。）因為甲○○買這間房子之前有其他房子有貸款，買屋最
      重要的是銀行清償能力，如果清償能力不足也貸款不成也
      買不成。（問：原告主張乙○○信用有問題，每個月賺的錢
      也不多，論清償能力不一定比原告好。）信用問題的部分
      ，我們不會知道確切資力，只會問有沒有工作。 」等語
      明確（見本院卷第318至322頁）。
（三）又證人即原告與乙○○之母親到庭具結證稱：「（問：是否
      知悉於110年1月間甲○○與其胞兄乙○○就系爭房地有借名登
      記的約定？)知道，我是在去年的過年過後在吃飯時知道
      的，差不多在110 年1 月中旬，吃飯時有原告、乙○○、我
      先生、我，因為原告有錢進來，他想要再買一個房子，所
      以他想要借乙○○的名字來買，那個時候還沒有買，之後買
      的就是系爭房屋。（問：買房之前去看房子的是誰？)那
      個時候看房子都是原告去看。（問：是否曾於110年6月25
      日陪同甲○○與乙○○就系爭房地簽訂買賣契約？)對，那時
      候是我、原告、乙○○在場。（問：當時有付簽約款10萬元
      ，是誰給付的？)原告。（問：原告是否曾請證人幫忙匯
      款至其胞兄乙○○聯邦銀行的帳戶內？金額及用途為何？)
      有的，原告跟我一起去銀行，金額是220 萬元，是從原告
      的帳戶先匯款到乙○○帳戶，再匯款至履保帳戶。後稱我不
      記得詳細匯款情形，可是是原告跟我去的，因為原告有賣
      房子，所以有錢。（問：就證人所知錢是從原告來的，理
      由為何？)因為我從原告的帳戶裡，我忘了是用匯款還是
      現金，但是確實是原告跟我去銀行，匯款錢給乙○○，再到
      履保帳戶。（問：實際上處理購買系爭房屋的人為何？)
      原告。（問：原告有錢的原因為何？)因為原告有一間房
      子賣掉，在新莊區中榮街，所以他有錢。該房子賣出的價
      金為1075萬左右，實際金額我不記得。（問：該房子登記
      的名義人為何？)原告。（問：原告除了賣掉的中榮街房
      子，是否還有其他的房產？)目前我們居住的房子，於新
      莊五工三路，還有一間三重的房子，共2間都是原告的名
      字。（問：證人剛所述原告還要再買一個房子，可是要借
      名登記給乙○○，原告是否有說借名登記的原因？)用原告
      名字貸款會比較少，因為乙○○還有在上班，用乙○○名字看
      貸款能不能貸比較多錢。（問：據證人所知，乙○○的收入
      是多少？信用好嗎？)信用不好，收入大概是3萬多。（問
      ：據證人所知原告信用好嗎？收入是多少？)原告是自由
      業，寫書，收入就是稿費，我不了解年收入大概多少，原
      告信用沒有不良紀錄。乙○○有欠債，他有自己的信用貸款
      。（問：就系爭房屋的買賣，證人除了簽約時到場，之前
      或之後證人是否有其他參與？)之前是原告用摩托車帶我
      去看房子，原告出價出好了，晚上原告再與我、乙○○一起
      去簽約，但錢是原告出的。（問：原告出價出好了是指何
      意？)原告出價的情形我有在場，乙○○從去看房子到出價
      都在上班，他都沒有在場過，只有到簽約時，乙○○有過來
      ，直到房屋過戶為止，乙○○都沒有去看過房子。（問：證
      人剛所述乙○○有債務，是否有幫他處理？)我有借乙○○錢
      ，幫他把債務還掉，看信用能否變好。（問：乙○○名下除
      了系爭房屋，是否還有其他房產？)沒有。（問：乙○○買
      系爭房屋是否為首購？)不是，乙○○十幾年前有買一間房
      子，只是賣掉了。（問：系爭房屋原告去買房子是否有貸
      款？)有的，貸款銀行是聯邦銀行，是原告去找聯邦銀行
      洽談貸款，因為中榮街的房子以前貸款也是聯邦銀行。（
      問：系爭貸款是何人還？)是從乙○○的帳戶扣，因為房客
      都有匯款租金到乙○○的帳戶，多出來的錢即押金都被我前
      媳婦（被告二人法定代理人）領走。（問：系爭房屋出租
      的情形證人是否了解？)都是原告去跟房客講的，我沒有
      在場。（問：租屋有附許多家具，該家具都是如何取得的
      ？)有的是前屋主留下，還有中榮街搬家，即原告賣掉中
      榮街房子後，將一些家具搬到系爭房屋。（問：冷氣是如
      何取得？)是原屋主留的。（問：系爭房屋貸款貸幾成？)
      我不太清楚，都是原告跟銀行洽談。（問：證人是否清楚
      是何仲介帶你們去看系爭房屋？)是庚○○。（問：購買系
      爭房屋也是透過庚○○？)是的，有兩個人，另外一個人名
      字我不知道。（問：證人剛所述吃飯時，原告表示要買房
      子，想要借名登記在乙○○名下，乙○○如何表示？)他說好
      。」等語屬實（見本院卷第194至198頁），另乙○○生前於
      110年12月8日與被告丁○○以通訊軟體聊天時即表示「你老
      爸我泰山區房子最（就）是你叔叔看到買下來…」等語，
      有乙○○與被告丁○○Instagram對話紀錄二幀附卷可參（見
      本院卷第127至128頁），顯見原告與乙○○間對於系爭房地
      前固以買賣為登記原因，然乙○○知悉原告係因貸款問題而
      將系爭房地係借名登記在其名下，原告與乙○○間確有將系
      爭房地借名登記在乙○○名下之合意，實堪確認，是原告與
      乙○○間有借名登記契約存在，而原告借用哥哥之名義登記
      系爭房地，基於親情關係，必不會特別簽立借名登記契約
      之書面，此乃一般人之常情，且亦係對乙○○信任之表現。
（四）次查，系爭房地之價金係分別以乙○○之名義向銀行申請房
      屋貸款600萬元、信用貸款100萬元，及原告以自己於聯邦
      銀行長春分行帳戶（帳號：000000000000）在110年6月28
      日轉帳200萬元至乙○○聯邦銀行中港分行帳戶（帳號：000
      000000000，下稱系爭帳戶）內，另原告提供現金220萬元
      委由原告母親己○○匯款至系爭帳戶內，此有原告、乙○○之
      存摺交易明細、匯款申請書附卷可稽（見本院卷第107至1
      19頁），嗣後再由原告清償乙○○之信用貸款100萬元，此
      有聯邦銀行授信本息收據影本乙份可資可證（見本院卷第
      121頁），並有聯邦銀行函覆之匯款單據為證（見本院卷
      第233頁），又系爭房地於同年8月便由原告出租予房客戊○○（見本院卷第123頁），至同年12月乙○○過世前，便以
      乙○○上開帳戶作為房租繳納之匯款帳戶，而房屋貸款亦以
      此帳戶自動扣款，即以租金繳納貸款。嗣乙○○過世後，原
      告便以自己名下聯邦銀行長春分行之帳戶於111年1月21日
      、同年2月15、16日分別匯款10,008元及10,050元(升息)
      繳納房貸，而同年3月份房貸係因遭被告擅自向銀行繳納
      ，經銀行人員通知故無匯款，同年4月份房貸，原告經銀
      行人員通知繳款期限即將屆至然被告卻尚未繳納，故於同
      年4月22日恢復以自己名下帳戶匯款10,333元(升息)繳納
      房貸；至於房客繳納租金則改匯款至原告上開帳戶，管理
      費委由房客繳納，並從租金中扣除之，故於同年1月15日
      、2月15及3月15日均有23,042元（計算式：租金24,500元
      -管理費1,458元=23,042元）匯入，而因被告擅自向管委
      會繳納4月份管理費，故同年4月15日房客恢復匯入租金24
      ,500元，此有存摺交易明細（見本院卷第143、144頁）及
      匯出匯款客戶收執聯（見本院卷145頁原證16）等附卷可
      按，且111年之房屋稅亦由原告繳納，並有房屋稅繳款書
      乙紙可憑（見本院卷第147頁），而上情並據證人己○○、
      戊○○證述無訛，應堪信實。
（五）第查，系爭房地交屋後其社區管理費係由原告所繳納，且
      系爭房地之使用，乃原告以乙○○代理人之身分，將系爭房
      地出租予戊○○，此有房屋租賃契約書影本乙份附卷足憑（
      見本院卷第123至126頁），而該房屋之租金即匯入系爭帳
      戶內，作為房屋貸款扣款之用（見本院卷第115至118頁）
      ，並經證人戊○○、己○○、庚○○到庭證稱上情屬實，並互核
      一致（見本院卷第190至194頁、第318頁、第198頁）。綜
      上，足證系爭房地之價金均係由原告分別以不同方式籌措
      匯款至系爭帳戶以供支付買賣價款及扣繳房貸，並佐以系
      爭帳戶之存摺係由原告所保管，是系爭房地係由原告所出
      資購買，自屬可採。被告雖抗辯目前系爭貸款已由被告母
      親辛○○接手繳納，系爭房地之社區管理費，經被告詢問該
      社區總幹事，稱均是由乙○○繳納，而非原告，目前管理費
      已改由被告母親辛○○繳納，固據提出匯款單及管理費收繳
      單各乙紙為證（見本院卷第55、57頁），惟本件原告係於
      111年1月27日提起本訴，被告母親乃遲於111年3月份之貸
      款及4月之管理費始由其繳納各1期，惟嗣後各期之貸款及
      管理費仍由原告繳納，業如前述，足見長期以來貸款及管
      理費均係由原告繳納，益徵原告與乙○○間就系爭房地確實
      成立借名登記契約，原告為系爭房地之實際所有權人甚明
      。
（六）綜上各情以參，從系爭房地係由原告決定購買，及買賣價
      金均由原告支出，而系爭房地所有權狀由原告保管，且自
      購買以來亦由原告使用、收益，且系爭房地之相關管理費
      支出亦由原告所支付等情，應認原告為系爭房地之實際所
      有權人，僅因貸款成數之考量才借名登記於乙○○名下，應
      堪認定。是乙○○非系爭房地之所有權人，僅是原告之借名
      登記名義人，應堪信為真。
四、「按稱『借名登記』者，謂當事人約定一方將自己之財產以他
    方名義登記，而仍由自己管理、使用、處分，他方允就該財
    產為出名登記之契約，其成立側重於借名者與出名者間之信
    任關係，及出名者與該登記有關之勞務給付，具有不屬於法
    律上所定其他契約種類之勞務給付契約性質，應與委任契約
    同視，倘其內容不違反強制、禁止規定或公序良俗者，當賦
    予無名契約之法律上效力，並依民法第529 條規定，適用民
    法委任之相關規定。」（最高法院99年度台上字第1662號判
    決意旨參照）；又按當事人之任何一方，得隨時終止委任契
    約。委任關係，因當事人一方死亡、破產或喪失行為能力而
    消滅。但契約另有訂定，或因委任事務之性質不能消滅者，
    不在此限。民法第549條第1項、第550條分別定有明文。又
    「無法律上之原因而受利益，致他人受損害者，應返還其利
    益。雖有法律上之原因，而其後已不存在者，亦同。」，民
    法第179 條項亦定有明文；查乙○○於110年12月30日過世，
    而被告二人已就系爭房地於111年3月4日辦理繼承登記，有
    土地及建物第一類謄本附卷可參（見本院卷第27至33頁），
    依適用或類推適用民法第550條規定，被告之被繼承人乙○○
    與原告間之借名登記關係已因乙○○過世而消滅，而系爭房地
    之借名契約關係既已終止，被告登記為系爭房地所有權人之
    法律上原因即不存在，則原告類推適用民法第550 條規定，
    並依第179 條之規定，請求被告應將其名下如附表所示之系
    爭房地移轉登記予原告，揆諸前揭說明，乃屬可採，應予准
    許。
五、本件事證已臻明確，兩造其餘主張及攻擊防禦方法與證據，
    經本院斟酌後，與本件判決結果已不生影響，故不一一論列
    ，附此敘明。
六、結論：原告之訴為有理由，依民事訴訟法第78條，判決如主
    文。　　　　 
中　　華　　民　　國　　111 　年　　10　　月　　12　　日
                  民事第三庭    法　官　吳幸娥
以上正本係照原本作成。
如對本判決上訴，須於判決送達後20日內向本院提出上訴狀。如
委任律師提起上訴者，應一併繳納上訴審裁判費。
中　　華　　民　　國　　111 　年　　10　　月　　12　　日
                                書記官　周子鈺
附表：

土地       編號   土     地     坐    落      面積 權利範圍  縣市 鄉鎮市 段 地號 平方公尺   1 新北市 泰山區 文程 497 2523.45 10000分之72 

建物       編號 建號   建物門牌   基地坐落 層數/層次 建物面積 權利範圍  1 1577 新北市○○區○○路00號3樓  新北市○○區○○段000地號 8層/3層  63.47平方公尺  全部  含共有部分文程段1686建號，權利範圍10000分之104、文程段1687建號，權利範圍10000分之371、文程段1688建號，權利範圍10000分之323